# 原始财务报表与申报财务报表的差异比较表填写

提问人：anni.f 时间：2013-10-22 12:12:00
请教各位：新三版做原始财务报表与申报财务报表的差异比较表时，原始申报报表 2011 、 2012 、 2013 年1-6月按照《小企业会计制度》编制，申报报表按《企业会计准则》编制，那在填写差异表时，原始财务报表是否可以按照《企业会计准则》会计报表格式进行披露，类似将“主营业务收入”“主营业务成本”重分类至“营业收入”“营业成本”？还是必须要保留原报表格式，在差异表中逐个说明，个人感觉后面做法繁琐，体现不出编制差异表的最终目的。望陈老师赐教！

回答人：chenyiwei
应该可以把原始报表的列报方式调整为企业会计准则下的报表格式，在此基础上进行比较。这个差异表的主要目的是体现原始报表和申报报表在确认和计量方面的差异，而不是在报表列报和附注披露方面。